nl: Kenmerken sieraadstoomreiniger: Verstelbare stoom; Automatisch uitschakelen; Ingebouwd waterfilter; Digitaal display; Voetpedaalactivering; Indicatorlampje; Oververhittingsbeveiliging; Draagbaar handvat; Verwijderbaar waterreservoir; Zelfreinigingsmodus; Andere
de: Schmuck-Dampfreiniger-Merkmale: Einstellbarer Dampf; Automatische Abschaltung; Eingebauter Wasserfilter; Digitales Display; Fußpedal-Aktivierung; Kontrollleuchte; Überhitzungsschutz; Tragbarer Tragegriff; Abnehmbarer Wassertank; Selbstreinigungsmodus; Sonstiges
zh-TW: 珠寶蒸汽清潔器特點: 可調節蒸汽; 自動關機; 內置濾水器; 數位顯示; 腳踏啟動; 指示燈; 過熱保護; 便攜提把; 可拆卸水箱; 自潔模式; 其他
pt-PT: Características do aparelho de limpeza a vapor de joias: Vapor ajustável; Desligamento automático; Filtro de água incorporado; Visor digital; Ativação por pedal; Luz indicadora; Proteção contra sobreaquecimento; Pega de transporte portátil; Tanque de água removível; Modo de autolimpeza; Outro
pt-BR: Características do limpador a vapor de joias: Vapor ajustável; Desligamento automático; Filtro de água integrado; Display digital; Ativação por pedal; Luz indicadora; Proteção contra superaquecimento; Alça portátil; Tanque de água removível; Modo autolimpante; Outro
es: Características del limpiador de joyas a vapor: Vapor ajustable; Apagado automático; Filtro de agua integrado; Pantalla digital; Activación por pedal; Luz indicadora; Protección contra sobrecalentamiento; Asa portátil; Tanque de agua extraíble; Modo de autolimpieza; Otros
ja: ジュエリースチームクリーナー機能: 調整可能スチーム; オートシャットオフ; 内蔵ウォーターフィルター; デジタルディスプレイ; フットペダル起動; インジケーターライト; 過熱保護; 携帯用キャリーハンドル; 取り外し可能ウォータータンク; セルフクリーニングモード; その他
sk-SK: Vlastnosti parného čističa šperkov: Nastaviteľná para; Automatické vypnutie; Vstavaný filter vody; Digitálny displej; Aktivácia nožným pedálom; Kontrolka; Ochrana proti prehriatiu; Prenosná rukoväť; Odnímateľná nádržka na vodu; Samočistiaci režim; Iné
cs: Vlastnosti parního čističe šperků: Nastavitelná pára; Automatické vypnutí; Vestavěný vodní filtr; Digitální displej; Aktivace nožním pedálem; Kontrolka; Ochrana proti přehřátí; Přenosné držadlo; Odnímatelná nádržka na vodu; Režim samočištění; Jiné
ru: Характеристики парового очистителя для ювелирных изделий: Регулируемый пар; Автоматическое отключение; Встроенный водяной фильтр; Цифровой дисплей; Активация педалью; Индикаторная лампа; Защита от перегрева; Портативная ручка для переноски; Съемный резервуар для воды; Режим самоочистки; Другой
fi: Korujen höyrypuhdistimen ominaisuudet: Säädettävä höyry; Automaattinen sammutus; Sisäänrakennettu vesisuodatin; Digitaalinen näyttö; Jalkapolkimen aktivointi; Merkkivalo; Ylikuumenemissuoja; Kannettava kantokahva; Irrotettava vesisäiliö; Itsepuhdistustila; Muu
hr-HR: Značajke parnog čistača nakita: Podesiva para; Automatsko isključivanje; Ugrađeni filter za vodu; Digitalni zaslon; Aktivacija nožnom papučicom; Indikatorsko svjetlo; Zaštita od pregrijavanja; Prijenosna ručka; Uklonjivi spremnik za vodu; Način samočišćenja; Ostalo
bg-BG: Характеристики на парен почистващ уред за бижута: Регулируема пара; Автоматично изключване; Вграден воден филтър; Цифров дисплей; Активиране с педал; Индикаторна светлина; Защита от прегряване; Преносима дръжка; Сваляем резервоар за вода; Режим на самопочистване; Други
hu: Ékszergőztisztító jellemzői: Állítható gőz; Automatikus kikapcsolás; Beépített vízszűrő; Digitális kijelző; Lábpedálos aktiválás; Jelzőfény; Túlhevülés elleni védelem; Hordozható fogantyú; Kivehető víztartály; Öntisztító üzemmód; Egyéb
sv: Smyckesångrengörarens funktioner: Justerbar ånga; Automatisk avstängning; Inbyggt vattenfilter; Digital display; Fotpedalaktivering; Indikatorlampa; Överhettningsskydd; Bärbart handtag; Avtagbar vattentank; Självrengöringsläge; Övrigt
nb: Smykkedamprenser funksjoner: Justerbar damp; Automatisk avslåing; Innebygd vannfilter; Digitalt display; Fotpedalaktivering; Indikatorlys; Overopphetingsbeskyttelse; Bærbart håndtak; Avtakbar vanntank; Selvrensemodus; Annet
ko: 보석 스팀 청소기 기능: 조절 가능한 스팀; 자동 꺼짐; 내장형 정수 필터; 디지털 디스플레이; 발 페달 작동; 표시등; 과열 보호; 휴대용 손잡이; 탈착식 물탱크; 자체 클리닝 모드; 기타
tr: Takı buhar temizleyici özellikleri: Ayarlanabilir buhar; Otomatik kapanma; Dahili su filtresi; Dijital ekran; Ayak pedalı aktivasyonu; Gösterge ışığı; Aşırı ısınma koruması; Taşınabilir taşıma sapı; Çıkarılabilir su tankı; Kendi kendini temizleme modu; Diğer
en: Jewelry steam cleaner features: Adjustable steam; Auto shut-off; Built-in water filter; Digital display; Foot pedal activation; Indicator light; Overheat protection; Portable carry handle; Removable water tank; Self-cleaning mode; Other
ro-RO: Caracteristici ale aparatului cu abur pentru curățarea bijuteriilor: Abur ajustabil; Oprire automată; Filtru de apă încorporat; Afișaj digital; Activare prin pedală; Lumină indicator; Protecție la supraîncălzire; Mâner portabil de transport; Rezervor de apă detașabil; Mod de autocurățare; Altele
el: Χαρακτηριστικά ατμοκαθαριστή κοσμημάτων: Ρυθμιζόμενος ατμός; Αυτόματη διακοπή; Ενσωματωμένο φίλτρο νερού; Ψηφιακή οθόνη; Ενεργοποίηση με ποδοπετάλ; Ενδεικτική λυχνία; Προστασία από υπερθέρμανση; Φορητή λαβή μεταφοράς; Αφαιρούμενη δεξαμενή νερού; Λειτουργία αυτοκαθαρισμού; Άλλο
th: คุณสมบัติเครื่องทำความสะอาดเครื่องประดับด้วยไอน้ำ: ไอน้ำปรับได้; ปิดอัตโนมัติ; ไส้กรองน้ำในตัว; จอแสดงผลดิจิทัล; เหยียบเท้าควบคุม; ไฟแสดงสถานะ; ป้องกันความร้อนเกิน; หูหิ้วพกพา; ถังน้ำถอดได้; โหมดทำความสะอาดตัวเอง; อื่นๆ
it: Caratteristiche del pulitore a vapore per gioielli: Vapore regolabile; Spegnimento automatico; Filtro acqua integrato; Display digitale; Attivazione a pedale; Spia luminosa; Protezione dal surriscaldamento; Maniglia portatile; Serbatoio acqua rimovibile; Modalità autopulente; Altro
pl: Cechy parowego urządzenia do czyszczenia biżuterii: Regulowana para; Automatyczne wyłączanie; Wbudowany filtr wody; Wyświetlacz cyfrowy; Aktywacja pedałem nożnym; Lampka wskaźnikowa; Ochrona przed przegrzaniem; Przenośny uchwyt; Zdejmowany zbiornik na wodę; Tryb samoczyszczenia; Inne
vi: Tính năng máy làm sạch trang sức bằng hơi nước: Hơi nước điều chỉnh được; Tự động tắt; Bộ lọc nước tích hợp; Màn hình hiển thị kỹ thuật số; Kích hoạt bằng bàn đạp; Đèn báo; Bảo vệ quá nhiệt; Tay cầm xách tay; Bình nước tháo rời được; Chế độ tự làm sạch; Khác
sl-SI: Značilnosti parnega čistilnika nakita: Nastavljiva para; Samodejni izklop; Vgrajen vodni filter; Digitalni zaslon; Aktivacija z nožno stopalko; Indikatorska lučka; Zaščita pred pregrevanjem; Prenosni ročaj; Odstranljiv rezervoar za vodo; Način samočiščenja; Drugo
da: Smykkedamprenserfunktioner: Justerbar damp; Automatisk slukning; Indbygget vandfilter; Digitalt display; Fodpedalaktivering; Indikatorlys; Overophedningsbeskyttelse; Bærbart håndtag; Aftagelig vandbeholder; Selvrensende tilstand; Andet
zh-CN: 珠宝蒸汽清洁器特征: 可调节蒸汽; 自动关机; 内置水过滤器; 数字显示; 脚踏板启动; 指示灯; 过热保护; 便携提手; 可拆卸水箱; 自清洁模式; 其他
fr: Caractéristiques du nettoyeur à vapeur pour bijoux: Vapeur réglable; Arrêt automatique; Filtre à eau intégré; Affichage numérique; Activation par pédale; Voyant indicateur; Protection contre la surchauffe; Poignée de transport portable; Réservoir d'eau amovible; Mode auto-nettoyant; Autre
lt-LT: Papuošalų garų valytuvo funkcijos: Reguliuojami garai; Automatinis išsijungimas; Integruotas vandens filtras; Skaitmeninis ekranas; Kojų pedalo aktyvavimas; Indikatorius; Apsauga nuo perkaitimo; Nešiojama rankenėlė; Nuimamas vandens bakas; Savaiminio valymo režimas; Kita